臺灣臺南地方法院民事裁定
111年度司繼字第2074號
聲  請  人  周慶順律師即林芋根遺產管理人

上列聲請人聲請酌定遺產管理人報酬事件，本院裁定如下：
    主  文
聲請人擔任被繼承人林芋根遺產管理人之報酬及費用核定合計新
臺幣肆萬零伍佰伍拾玖元。
聲請程序費用新台幣壹仟元由被繼承人林芋根之遺產負擔。
    理  由
一、按遺產管理人得請求報酬，其數額由法院按其與被繼承人之
    關係、管理事務之繁簡及其他情形，就遺產酌定之，必要時
    ，得命聲請人先為墊付，民法第1183條定有明文。次按聲請
    法院酌定遺產管理人報酬事件，專屬被繼承人住所地法院管
    轄；法院裁定酌給遺產管理人報酬時，得按遺產管理人所為
    遺產管理事務之繁簡，就被繼承人之財產，酌給相當報酬，
    家事事件法第141條準用第142條、第153條規定亦有明定。
二、本件聲請意旨略以：聲請人前經鈞院以108年度司繼字第126
    4號裁定選任為被繼承人林芋根之遺產管理人，擔任遺產管
    理人期間，被繼承人名下繼承其母林杜紅邊及兄弟林犇、林
    芋蛋之不動產，並申請登記為遺產管理人，且因應繼分登載
    有誤，並聲明更正、依法向本院聲請公示催告並經本院108
    年司家催字第146號准予公示催告、向財政部南區國稅局申
    報遺產稅，經該局核發遺產免稅證明書等管理事務，並收受
    債權人臺南市政府財政稅務局之申報債權通知，以及被繼承
    人林芋根所有土地之共有人何喜吉向本院聲請分割共有物事
    件，聲請人曾親自到庭應訴、閱覽卷宗並提出民事答辯狀，
    上開分割共有物訴訟業經鈞院109年度家繼簡字第24號判決
    確定，聲請人為被繼承人管理事務，業已支出費用共計新臺
    幣(下同)1,559元(包含聲請公示催告程序費用1,000元)，爰
    依法請求酌定遺產管理人之報酬及費用等語。另被繼承人林
    芋根所有坐落臺南市○○區○○段000○000○000地號土地業經土
    地共有人依土地法第34條之1出售予第三人，被繼承人林芋
    根依比例應分得之土地價金新台幣527,107元亦經提存於臺
    灣高雄地方法院提存所，倂予敘明。
三、經查，聲請人上開主張，業據其提出本院108年度司繼字第1
    264號裁定、本院108年度司家催字第146號民事裁定、遺產
    清冊、土地登記謄本、遺產稅免稅證明書、臺南市政府財政
    稅務局110年度地價稅繳款書、本院109年度司家調字第278
    號及109年度家繼簡字第24號民事庭通知書、民事起訴狀、
    民事陳報狀及109年度家繼簡字第24號民事判決暨確定證明
    書、公示催告事件繳款收據、閱卷支出收據、戶政事務所戶
    政規費收據、地政規費收據、掛號函件執據及土地共有人通
    知優先承買存證信函、臺灣高雄地方法院提存所111年度存
    字第686號提存通知書等文件為佐證，並經本院依職權調閱
    相關卷宗，查核屬實，堪予認定。揆諸前揭情事，本件既無
    合法之親屬會議可資召開，自無從由其親屬會議酌定遺產管
    理報酬，執此，聲請人聲請本院酌定其遺產管理報酬，實屬
    有據。審酌本件遺產管理人所管理之內容除為聲請辦理例行
    性之公示催告程序、調查並製作遺產清冊、收受債權人之債
    權申報通知等相關事務外，尚有進行被繼承人林芋根不動產
    之分割共有物訴訟應訴及撰狀，此有聲請人所提相關文件等
    在卷可稽，評估其所管理之遺產價值，及執行上開業務之簡
    繁程度、付出之專業能力、所需耗費之勞力程度及一般處理
    委任事務之合理報酬等，爰核定本件遺產管理人之報酬金額
    為40,000元，應屬適當。至於費用部分，除公示催告程序費
    用1,000元已於裁定主文中敘明為被繼承人遺產負擔，無須
    重複列計外，其餘部分費用之數額，與聲請人所提單據相符
    ，應予准許，爰裁定如主文。
中　　華　　民　　國　　111 　年　　6 　　月　　30　　日
       家事法庭       司法事務官　黃尹貞
以上正本係照原本作成。
如對本裁定抗告，須於裁定送達後10日內向本院提出抗告狀，並
應繳納抗告費新臺幣1,000元。
中　　華　　民　　國　　111 　年　　6 　　月　　30　　日
                              書  記  官　洪培綺